【裁判字號】    89,交聲,376
【裁判日期】    900116
【裁判案由】    違反道路交通管理處罰條例聲明異議
【裁判全文】
臺灣士林地方法院交通事件裁定                    八十九年度交聲字第三七六號
    原處分機關  臺北巿交通事件裁決所
    受 處分 人  乙○○
右列受處分人因違反道路交通管理處罰條例案件，對於臺北市交通事件裁決所八十九
年七月十三日所為之處分 (原處分案號：北市裁三字第駕裁二二─三一一八六號) ，
聲明異議，本院裁定如左：
        主  文
異議駁回。
        理  由
一、汽車行駛於高速公路或設站管制之道路，而不遵管制之規定者，處汽車駕駛人新
    台幣三千元以上六千元以下罰鍰，並記違規點數一點，道路交通管理處罰條例第
    三十三條、第六十三第一項第一款著有規定。
二、原處分意旨略以：本件受處分人即異議人乙○○，於民國八十七年十二月十六日
    十八時二十分許，在行經國道機場系統匝道利用單線車道之匝道外側路肩行駛違
    規，經內政部警政署國道公路警察局第一警察隊舉發，移送處理，經核與事實相
    符，爰依法裁處。異議意旨略以：異議人當時駕車行經國道機場系統匝道欲進入
    東西向快速道路，此處匝道係二線道再一分為二，外側車道通往機場，內側匝道
    通東西向高速道路，異議人當時駕駛於外側車道，適有內側車道車輛駕駛人不耐
    苦候，欲切入路肩行駛，幾近擦撞之距離，強行插入伊之車前道路，異議人迫於
    無奈避免擦撞乃將方向盤向右打並踩剎車，待再匯入東西向外速路時，已成二車
    併行之狀態，然異議人車輛車輪仍未超出道路邊線，異議人並非在路肩被舉發的
    ，所以造成併行狀態，並非異議人故意造成云云。
三、本院傳喚證人即舉發員警甲○○到院證稱：「這地點在南崁連接東西向國二道的
    匝道上，上來是往八德的方向，匝道只有一車道，林先生（即異議人）是利用外
    側路肩行駛，一個車道內不可能有二輛車併行，林先生是走在線外的路肩上。」
    、「一定是違規人有行駛路肩我們才會攔檢，本件是當場舉發。」，據此，異議
    人辯稱並未行駛路肩乙節，尚不足採，異議人違規行駛路肩之情，應堪認定。再
    者，交通警員掣單舉發違反道路交通管理處罰條例所列之違規事實，本質上為行
    政處分，係公務員基於職務上權力，依法就特定之具體事件所為具公法上效果之
    單方行政行為，基於公務員為公法上行為具有公信力之原則，該行政處分當可被
    推定為真正，其據以依法處分之事實認定亦為正確無誤，此與民事訴訟法第三百
    五十五條第二項規定：「文書依其程式及意旨得認作公文書者，推定其為真正」
    之情形相同，本此公信原則，乃立法者賦予行政機關制定違反道路交通事件統一
    裁罰標準及處理細則，使執勤警員得當機處分（如該細則第二十三條）以達其維
    護交通秩序、安全之行政目的，反之，若謂公務員一切行政行為均需預留證據以
    證其實，則國家行政勢必窒礙難行，據此，刑事訴訟法就犯罪證據有關之規定中
    ，與屬行政秩序罰之交通違規裁罰本質不合之部分，自不在準用之列，從而本件
    異議人既未就執勤員警之舉發有誤提出相關證據以供調查，本院經查亦無何證據
    足資證明其有捏造事實違法取締之情事，則執勤警員本其維護交通秩序、安全職
    責所為之舉發，自應受到合法、正確之推定。乃受處分人空言辯稱未行駛路肩云
    云，即難採信，原處分機關據以援引上開規定，裁處罰鍰新台幣六千元，並記違
    規點數一點，核無不當。本件異議為無理由，應予駁回。
據上論斷，應依道路交通案件處理辦法第十九條，裁定如主文。
中      華      民      國      九十      年      一      月    十六    日
                          臺灣士林地方法院交通法庭
                                  法  官  王  梅  英
右正本證明與原本無異。
如不服本裁定，應於送達後五日內，向本院提出抗告狀。
                                  書記官  廖  春  玉
中      華      民      國      九十      年      一      月     十七   日


司法院資訊處製作；財團法人民間司法改革基金會備份。
